# 请教陈版：可抵扣亏损数据使用问题

提问人：跨度防护 时间：2018-04-08 13:42:12
请教陈版：IPO审计，报告期为2015-2017，假设 2015 年亏损，所得税申报表显示应纳税所得额为-100，审定的应纳税所得额为-200 。假设 2016 年盈利，盈利可覆盖以前年度亏损，那么 2016 年弥补 2015 年亏损时，数据采用-100还是-200？

回答人：chenyiwei
这两个数字的差异是否表明原先的 2015 年度财务报表在此方面存在前期差错？如果是，则应予以更正（追溯重述）处理。

提问人：跨度防护 时间：2018-04-09 17:32:18
您的意思是可以不以报税务局数据为准？但税务局会认可此审定亏损额吗？

回答人：chenyiwei
还是关注最终审定数和申报数的差异原因。如果申报数确实有误，则应更正。

提问人：970524 时间：2018-04-09 22:34:12
请教陈版和各位老师，假设上例中 2016 年、 2017 年继续亏损，且预计未来不会产生足够的纳税所得，因此没有确认递延所得税资产，但 2018 年后行情好转，预计未来五年亏损能弥补，该情况下可以确认递延所得税资产吗？

回答人：chenyiwei
可在 2018 年度确认，冲减 2018 年度的“所得税费用——递延所得税费用”。